fi: Melodikan ilmakammion materiaali: ABS-muovi; Komposiitti; Metalli; Puu; Muu
it: Materiale della camera d'aria della melodica: Plastica ABS; Materiale composito; Metallo; Legno; Altro
zh-TW: 口風琴氣室材質: ABS 塑膠; 複合材料; 金屬; 木材; 其他
ro-RO: Materialul camerei de aer a melodicăi: Plastic ABS; Compozit; Metal; Lemn; Altele
lt-LT: Melodikos oro kameros medžiaga: ABS plastikas; Kompozitas; Metalas; Mediena; Kita
vi: Vật liệu buồng khí Melodica: Nhựa ABS; Composite; Kim loại; Gỗ; Khác
sl-SI: Material zračne komore melodike: ABS plastika; Kompozit; Kovina; Les; Drugo
hr-HR: Materijal zračne komore melodica: ABS plastika; Kompozitni materijal; Metal; Drvo; Ostalo
es: Material de la cámara de aire de la melódica: Plástico ABS; Compuesto; Metal; Madera; Otro
de: Material der Luftkammer der Melodica: ABS-Kunststoff; Verbundwerkstoff; Metall; Holz; Sonstiges
pt-PT: Material da câmara de ar da melódica: Plástico ABS; Compósito; Metal; Madeira; Outro
el: Υλικό θαλάμου αέρα μελόντικας: Πλαστικό ABS; Σύνθετο; Μέταλλο; Ξύλο; Άλλο
ru: Материал воздушной камеры мелодики: АБС-пластик; Композит; Металл; Дерево; Другое
sv: Melodica-luftkammarmaterial: ABS-plast; Komposit; Metall; Trä; Annat
fr: Matériau de la chambre à air du mélodica: Plastique ABS; Composite; Métal; Bois; Autre
cs: Materiál vzduchové komory melodiky: ABS plast; Kompozit; Kov; Dřevo; Jiné
da: Materiale for luftkammer i melodica: ABS-plast; Komposit; Metal; Træ; Andet
zh-CN: 口风琴气室材质: ABS 塑料; 复合材料; 金属; 木质; 其他
ko: 멜로디카 공기실 재질: ABS 플라스틱; 복합재; 금속; 목재; 기타
en: Melodica air chamber material: ABS plastic; Composite; Metal; Wood; Other
sk-SK: Materiál vzduchovej komory melodiky: Plast ABS; Kompozit; Kov; Drevo; Iné
pl: Materiał komory powietrznej melodyki: Tworzywo ABS; Kompozyt; Metal; Drewno; Inne
nb: Melodika-luftkammermateriale: ABS-plast; Kompositt; Metall; Tre; Annet
nl: Melodica luchtkamer materiaal: ABS-plastic; Composiet; Metaal; Hout; Overige
tr: Melodika hava haznesi malzemesi: ABS plastik; Kompozit; Metal; Ahşap; Diğer
th: วัสดุห้องอากาศของเมโลดิกา: พลาสติก ABS; คอมโพสิต; โลหะ; ไม้; อื่นๆ
hu: Melodika légkamrájának anyaga: ABS műanyag; Kompozit; Fém; Fa; Egyéb
pt-BR: Melódica material da câmara de ar: Plástico ABS; Composto; Metal; Madeira; Outro
bg-BG: Материал на въздушната камера на мелодиката: ABS пластмаса; Композитен материал; Метал; Дърво; Друго
ja: メロディカのエアチャンバー素材: ABS樹脂; コンポジット; 金属; 木製; その他